Inventaris van het archief van de Directie Scholing en taakvoorgangers van het Ministerie van Onderwijs en Wetenschappen, (1950) 1972-1988
Nationaal Archief, Den Haag
Via de archiefinventaris (alleen de beschrijvingen met rode nummers) selecteert u het gewenste archiefstuk door op de knop 'Reserveren' te klikken
In het volgende scherm geeft u aan op welke dag u het archiefstuk wilt inzien
Indien u zich bevindt in de studiezaal en een tafelnummer heeft ontvangen kunt u dit nummer vermelden. Als u geen tafelnummer heeft kunt u tafelnummer 777 laten staan
Vervolgens bevestigt u uw reservering door deze te versturen.
Verwant materiaal
Beschikbaarheid van kopieën
Verwante archieven
Inventaris van de archieven van de Raadadviseur in algemene dienst; Directies Her- en Bijscholing Docenten, Rechtspositiezaken Onderwijs, Onderwijsvernieuwingen Planning, Verzorging, Inspecteur-generaal van het onderwijs, Min O&W, (1947) 1956-1983, toegangsnummer 2.14.50
Bijlagen
Overzicht van geraadpleegde bronnen
Handelingen der Tweede Kamer, met bijlagen.
Nederlandse Staatscourant, 1950-1988.
Organisatiebeschikkingen Ministerie van Onderwijs en Wetenschappen 1966-1973.
Rijksbegroting Onderwijs en Wetenschappen.
Schuurmans en Jordens, editie van de Nederlandse Staatswetten.
Staatsalmanak voor het Koninkrijk der Nederlanden, 1950-1988.
Staatsblad voor het Koninkrijk der Nederlanden, 1950-1988.
Overzicht van de wet- en regelgeving zijnde de basis van de taken van de archiefvormer(s)
Wet op het voortgezet onderwijs. Wet op het voortgezet onderwijs van 14 februari 1963, Stb. 40.
Overgangswet WVO. Wet van 30 juni 1967, Stb. 386, houdende vaststelling, ingevolge artikel 127 van de Wet op het voortgezet onderwijs, van de Overgangswet WVO en tevens wijziging van de Wet op het voortgezet onderwijs.
Experimentwet Onderwijs. Wet van 9 juli 1970, Stb. 370, houdende vaststelling van de 'Experimentwet onderwijs'.
Wet op het hoger beroepsonderwijs. Wet van 10 januari 1985, Stb. 80, houdende regeling van het hoger beroepsonderwijs.
Invoeringswet WHBO. Wet van 16 mei 1986, Stb. 273, houdende vaststelling van het overgangsrecht voor de Wet op het hoger beroepsonderwijs, van het tijdstip van inwerkingtreding van die wet en van enige andere wetten.
Het bovenstaande overzicht pretendeert geenszins een volledig overzicht te geven van de wet- en regelgeving. Wel zijn hier de belangrijkste wetten opgenomen waarmee de DI/SC bemoeienis had.
Afkortingenlijst
ALO
Academie voor Lichamelijke Opvoeding
AMA
Academici "Mens Arbeid"
ARBO
Advies Raad Basisonderwijs en Opleidingen
AVO
Algemeen Voortgezet Onderwijs
BBO
Besluit Buitengewoon Onderwijs
BOK
Besluit Opleiding Kleuterleidsters
BOO
Besluit Opleiding Onderwijzers
CAL
Coördinatiegroep Automatisering Lerarenopleiding
CERI
Centre for Educational Research and Innovation
CIEDO
Commissie Doorstroming Nieuwe Lerarenopleiding
CIPOLEG
Commissie Inrichting Parttime Opleidingen Leraren Eerste Graad
COCOMO
Coördinatiecommissie MO-opleidingen
COL
Commissie Opleiding Leraren
COLBO
Commissie Opleiding Leraren Beroepsgericht Onderwijs
COLO
Commissie Organisatie Leerplanontwikkeling
COLOV
Commissie Opleiding Leraren Onderwijskundige Voorbereiding
ComSPOL
Commissie Structuur van de Parttime Opleidingen Leraren
COOP
Coördinatiecommissie Opleidingen Basisonderwijs
COSO
Commissie Opleiding Speciaal Onderwijs
CPN
Departementale Stuurgroep Nascholing
CuMi
Culturele Minderheden
Deen
Genoemd naar Dr. N. Deen
DG/DI
Directoraat-Generaal voor de diensten Onderwijs en Inspectie
DIP/O
Departementale Innovatie Projectgroep Opleidingen
DORP
Directeuren Overleg Rijks PABO's
DORPA
Directeuren Overleg Rijks Pedagogische Academies
DSOO
Departementale Stuurgroep Opleidingen Onderwijsgevenden
EDOKA
Eénjarige dagopleiding voor kleuterleidster-A
HBD
Directie Her- en Bijscholing Docenten
HBO
Hoger Beroeps Onderwijs
HTO
Hoger Technisch Onderwijs
IBO
Individueel Beroepsonderwijs
ICO
Innovatiecommissie Opleidingen Basisonderwijs
IHNO
Individueel Huishoud - en Nijverheids Onderwijs
ITS
Instituut voor Toegepaste Sociologie
IVB
Integratievoorbereidende bijscholing
(I)WHBO
(Invoerings) Wet Hoger Beroepsonderwijs
IWN
Interne Werkgroep Nascholing
KBO
Kleuter- en Basisonderwijs
KLOS
Kleuterleidster Opleidingsschool
KUO
Kunst Onderwijs
LBO
Lager Beroeps Onderwijs
LO
Lager Onderwijs
MAP
Meerjaren Activiteitenplannen
MMO
Middelbaar Middenstands Onderwijs
M/O
Middelbaar Onderwijs
MO
Minister van Onderwijs
NaBoNT
Nascholing Beroepsonderwijs Nieuwe Technologieën
NCB
Nederlands Centrum voor Buitenlanders
NGOLB
Nederlands Genootschap tot Opleiding van leraren voor het Beroepsonderwijs
NIB
Nascholing Invoering Basisonderwijs
NIVOR
Nijmeegs Instituut voor Onderwijsresearch
NLO
Nieuwe Lerarenopleiding
NMV
Nederlandse Montessori Vereniging
NO
Nijverheidsonderwijs
OCA
Overheidscontractgebonden activiteiten
OECD
Organisation for Economic Co-operation and Development
OGUNA
Overleggroep Uitvoering Nascholing
OK
Opleiding Kleuterleidsters
OLEGG
Opleiding van leraren eerstegraad in de gezondheidssector
OODO
Overlegorgaan Docentenopleidingen
OOSEL
Orgaan voor Overleg en Samenwerking Experimentele Lerarenopleidingen
OPD
Directie Opleidingen Docenten
ORD
Open Research Dagen
OVB
Onderwijsvoorrangsbeleid
OWVO
Overgangs Wet Voortgezet Onderwijs
PA
Pedagogische Academie
PABO
Pedagogische Academie voor het Basisonderwijs
PAL
Projectgroep Automatisering Lerarenopleiding
PROMO
Projectgroep MO-opleidingen
RAIAD
Raadadviseur in Algemene Dienst
RION
Research Instituut voor het Onderwijs in het Noorden
RIPO
Rechtspositie Integratie Pedagogische Academies en Opleiding Kleuterleidsters
RITP
Stichting Research Instituut voor de Toepassing Psychologie
ROK
Rijks Opleiding voor Kleuterleidsters
RPA
Rijks Pedagogische Academie
SAVLO
Stuurgroep Automatisering voor Lerarenopleidingen
SBD
School Begeleidings Dienst
SCOLT
Structuurcommissie Opleiding Leraren Technische Vakken
SLO
Stichting voor de Leerplanontwikkeling
SMC
Stichting Montessori Centrum
SOL
Stichting Opleiding Leraren
SPO
Programma Commissie Bijscholing Docenten Sociaal Pedagogisch Onderwijs
TBO
Technisch Beroepsonderwijs
ULO
Universitaire Lerarenopleiding
VEDOMO
Vereniging van Docenten aan MO-Instituten
VHMO
Voortgezet Hoger- en middelbaar onderwijs
VNG
Vereniging van Nederlandse Gemeenten
WBO
Wet op het Basisonderwijs
WEBOBO
Werkgroep Bekostiging Opleidingen Basisonderwijs
WEBOLO
Werkgroep Bekostiging Opleidingen Leraren Opleidingen
WEBOVO
Werkgroep Bekostiging Opleidingen Voortgezet Onderwijs
WHBO
Wet Hoger Beroepsonderwijs
WLO
Wet Leraren Opleiding
WOBLO
Werkgroep Organisatie en Beheer Lerarenopleiding
WORP
Werkgroep Overdracht van de Rijks PABO's
WUN
Werkgroep Uitvoering Nascholingsplan
WVO
Wet Voortgezet Onderwijs
Organisatieschema's
Beschrijving van de series en archiefbestanddelen
- Stukken van algemene aard, 1.1
  - Verslagen van chefsvergaderingen KBO., 1975-1976; 1; 1 omslag
  - Verslagen van stafbesprekingen OPD., 1975-1976; 2; 1 omslag
  - Verslagen van overleg tussen MO - DI/SC en MO - DI/SC - DI/VG., 1986-1987; 3; 1 omslag
- Stukken betreffende afzonderlijke onderwerpen, 1.2
  - Organisatie, 1.2.1
    - Interne aangelegenheden, 1.2.1.1
      - Algemene dossiers van de Beleidsafdeling, betreffende interne aangelegenheden., 1969-1983; 4-6; 3 pakken
        - 1969 - 1979, 4
        - 1980 - 1982, 5
        - 1983, 6
      - Inventarisatie van de werkterreinen, taken en structuur van de Directies HBD en OPD c.q. de te vormen Directie Scholing., 1971-1977; 7; 1 omslag
      - Inrichting registratuur en archief DI/SC., 1974-1979; 8; 1 pak
      - Rapport 'Scholing en onderzoek', waarin het lopend onderzoek binnen DI/SC/BO, DI/SC/VO en DI/SC/NA wordt geïnventariseerd en welke wensen binnen deze afdelingen bestaan ten aanzien van toekomstig onderzoek., 1980; 9; 1 omslag
      - Voorstel van de DGDI tot regularisering van de overleg- en adviescontacten van de DI/SC., 1980; 10; 1 omslag
      - Reorganisatie DI/SC met ingang van 1 januari 1984, circulaire, kenmerk: C 840025 DI/SC/A-135.623., 11; 1 omslag
      - Voorstel voor de overdracht van HW/WO aan DI/SC van bemoeienissen met betrekking tot de verdeling van het nascholingsbudget., 1984-1985; 12; 1 omslag
      - Concept-Informatieplan DI/SC., 1986; 13; 1 omslag
        Toelichting: Op grond van de beleidsnota Informatievoorziening DGDI dient dit plan te worden ingepast in het Informatieplan DGDI.
    - Financiën, 1.2.1.2
      - Begrotingsramingen en meerjarenramingen met betrekking tot de onder de Directie HBD ressorterende begrotingsartikelen., 1975-1978; 14-15; 1 pak en 1 omslag
        - Begroting 1976 en 1977, 14; pak
        - Meerjarenraming 1975 - 1978, 15
      - Begrotingsramingen en meerjarenraming met betrekking tot de onder DI/SC ressorterende begrotingsartikelen., 1973-1991; 16-19; 3 pakken en 1 omslag
        Grondslag: Zie taakstelling sector Financieel-economische zaken (inleiding pag.15).
        - Begroting 1973 - 1979, 16
        - Begroting 1985 en de meerjarenraming 1986 - 1989, 17
        - Begroting 1986 en de meerjarenraming 1986 - 1990, 18
        - Begroting 1987 en de meerjarenraming 1987 - 1991, 19; omslag
  - Taak, 1.2.2
    - Algemeen, 1.2.2.1
      - Behandeling van vragen en moties van Tweede Kamerleden., 1970-1985; 20-25; 5 pakken en 1 omslag
        1. Grondslag: Artikel 68 Grondwet (oud: artikel 104)
        2. Toelichting: Vanaf 1 januari 1986 werden kamervragen over specifieke onderwerpen als zodanig bij genoemde onderwerpen opgeborgen.
        - 1970 - 1978, 20
        - 1979, 21
        - 1980, jan. - apr., 22; omslag
        - 1980, mei - 1981, 23
        - 1982 - 1983, 24
        - 1984 - 1985, 25
    - Opleidingsscholen voor kleuterleidsters, 1.2.2.2
      - Totstandkoming besluit inzake de intrekking van de beschikking van de toenmalige staatssecretaris van Onderwijs en Wetenschappen van 18 maart 1969, kenmerk KBO-381926, inzake gelijkstelling Surinaamse c.q. Antilliaanse akten van bekwaamheid met de overeenkomstige Nederlandse akten., 1977-1978; 26; 1 omslag
        Grondslag: Artikel 81 van de Kleuteronderwijswet.
      - Totstandkoming beschikking, d.d. 30 november 1979, kenmerk DI/SC/BO-66057/1944 waarbij de bijzondere opleiding van kleuterleidsters te Groningen wordt aangewezen als bevoegd de akte van bekwaamheid als leidster en als hoofdleidster uit te reiken., 1978-1979; 27; 1 omslag
        Grondslag: Artikel 56, 1e lid, WVO.
      - Ontwerp-besluit tot wijziging van het Besluit opleiding kleuterleidsters 1968 (Stb. 1968, 359) waarbij de klassendeler bij de opleidingsscholen voor kleuterleidsters gerekend vanaf 1 augustus 1978 wordt verlaagd van 27 tot 26., 1979-1980; 28; 1 omslag
        Grondslag: Artikel 23, 1e en 3e lid, WVO (Stb. 1968, 387).
      - Regelingen met betrekking tot de éénjarige dagopleiding voor kleuterleidster-A (EDOKA)., 1979-1981; 29; 1 omslag
        Grondslag: Zie taakstelling Bureau Nascholing (inleiding pag.17).
      - Benoemingsprocedures adjunct-directeuren van rijksopleidingsscholen voor kleuterleidster en onderwijzer., 1980; 30; 1 omslag
      - Bekendmaking beleids- en uitvoeringsmaatregelen met betrekking tot de bekostiging van de afdeling B van een opleidingsschool voor kleuterleidsters., 1987; 31; 1 omslag
        Grondslag: Div. artikel WVO.
    - Rijksleerscholen, 1.2.2.3
      - 'Afbouw' Rijksleerscholen., 1971-1984; 32; 1 pak
        Grondslag: Het enige wetsvoorschrift met betrekking tot de Rijksleerschool is te vinden in artikel 196, 6e lid L.O.wet 1920. / De Rijksleerscholen werden niet opgenomen in de WBO.
      - Opheffing Rijksleerscholen., 1980-1985; 33-37; 1 pak en 4 omslagen
        - Apeldoorn, 1983, 33
        - Deventer, 1981 - 1982, 34
        - Haarlem, 1980 - 1981, 35
        - Maastricht, 1980 - 1984, 36
        - Middelburg, 1982 - 1985, 37; pak
    - Opleidingsscholen voor onderwijzers, 1.2.2.4
      - Algemene aangelegenheden, 1.2.2.4.1
        - Verslagen van de Contactcommissie Besturenbonden Bijzondere Opleidingsscholen / VNG, 1973-1983; 38; 1 pak
          Toelichting: Het betreft een overleg van de directie met de besturenbonden.
        - Algemene aangelegenheden., 1975-1979; 39; 1 pak
          1. Grondslag: Zie algemene taakstelling DI/SC (inleiding pag.11)
          2. Toelichting: Bevat onder andere status rijksscholen in concept-wetsontwerp basisonderwijs en consequenties van het 4-jarig maken van de PA's en Klossen.
        - Verslagen van bijeenkomsten van het Directeuren Overleg Rijks Pedagogische Academies en het Directeuren Overleg Rijks PABO's., 1976-1986; 40-41; 2 pakken
          - Directeuren Overleg Rijks Pedagogische Academies (DORPA), 1976 - 1984, 40
          - Directeuren Overleg Rijks PABO's (DORP), 1984 - 1986, 41
        - Algemene aangelegenheden inzake PA's en Opleidingscholen voor Kleuterleidsters, later PABO's., 1977-1985; 42-43; 2 pakken
          Toelichting: Bevat onder andere ontwerp-besluit opleiding leraren basisonderwijs en overdracht rijks PABO's.
          - 1977 - 1984, jan. - juli, 42
          - 1984, aug. - dec. - 1985, 43
        - Instelling en bespreking eindadvies van de contactgroep emancipatie., 1980-1983; 44; 1 omslag
          Grondslag: Nota 'schets van een beleid voor emancipatie in onderwijs en wetenschappelijk onderzoek'.
        - Organisatie van de conferentie 'Hop Marjanneke' over roldoorbrekend onderwijs in de opleiding voor onderwijsgevenden basisonderwijs., 1983-1984; 45; 1 omslag
          Toelichting: Aanleiding voor de conferentie was het eindadvies van de contactcommissie emancipatie RPA's en ROK's.
        - Agenda's en vergaderstukken van de Werkgroep Informatietechnologie Rijks Pabo's., 1984-1985; 46; 1 pak
      - Personele aangelegenheden, 1.2.2.4.2
        - Onderzoek naar de relatie onderwijscapaciteit en arbeidsmarkt en de eventuele invoering van een numerus clausus voor opleidingen voor onderwijsgevenden., 1979-1980; 47; 1 omslag
        - Arbeidsplaatsenproblematiek PA/OK in verband met terugloop van het aantal studenten aan PA's en OK's., 1980-1981; 48; 1 omslag
        - Benoemingsprocedures directeuren PA's., 1981; 49; 1 omslag
        - Bekrachtiging en uitvoering personele regelingen., 1982-1983; 50; 1 pak
          Toelichting: Bevat onder andere vaststelling docentenformatiebestand met ingang van schooljaar 1981-1982 en voorstel benoemingsprocedure voor directeur PABO.
        - Algemene personeelsaangelegenheden PABO's., 1984-1988; 51-52; 2 omslagen
          - 1984 - 1985, 51
          - 1986 - 1988, 52
        - Voorstellen ten behoeve van de kwaliteit van het onderwijs aan de PABO's en de aanpak van de problematiek van overschotten van en tekorten aan bevoegde docenten., 1986-1987; 53; 1 omslag
      - Financiële aangelegenheden, 1.2.2.4.3
        - Vaststelling exploitatiekostenvergoedingen over de jaren 1974-1984., 1975-1985; 54; 1 omslag
          Grondslag: Artikel 85, juncto artikel 79, 6e lid, WVO.
        - Bekrachtiging en uitvoering diverse financiële regelingen., 1983-1984; 55; 1 pak
      - Toelating en examinering, 1.2.2.4.4
        - Beëindiging van de examens voor de akte V (huishoudkunde l.o.)., 1975-1976; 56; 1 omslag
          Toelichting: Het betreft de voorbereiding van een KB inzake de beëindiging van de examens voor de akte V.
        - Totstandkoming KB van 26 mei 1976, houdende regeling van het staatsexamen voor volledig bevoegd onderwijzer (Besluit staatsexamen volledig bevoegd onderwijzer)., 1975-1976; 57; 1 omslag
          Grondslag: Artikel 60 van de WVO (Stb. 1967, 387).
        - Richtlijnen inzake de toelating van leerlingen., 1975-1981; 58; 1 omslag
          Grondslag: Besluit Opleiding Onderwijzers en Besluit Opleiding Kleuterleidsters 1968.
        - Besluit tot wijziging van de beschikking inzake de toelating tot de examens voor de LO-akten (KBO/OBK/1-356943, d.d. 8 april 1968)., 1979; 59; 1 omslag
          Grondslag: Artikel 116, 2e lid Overgangswet WVO.
        - Totstandkoming reglement met betrekking tot de toelating en verwijdering, d.d. 9 mei 1984, kenmerk: DI/SC/J/A-137.512., 1982-1984; 60; 1 omslag
          Grondslag: Artikel 6 van het Besluit van 26 september 1983, houdende opleiding leraren basisonderwijs (Stb. 1983, 538).
        - Toelichting op aangebrachte wijzigingen in het Besluit Opleiding Onderwijzers (BOO) en het Besluit Opleiding Kleuterleidsters 1968 bij KB van 25 juli 1983, Stb. 372 (zgn. vrijstellingsregeling)., 1984-1985; 61; 1 omslag
          Grondslag: KB van 25 juli 1983, Stb. 372.
      - Bemoeienissen met afzonderlijke PA's en PABO's, 1.2.2.4.5
        - Visie van het ministerie op een verzoek tot vernietiging van de verordening regelende de organisatie en werkwijze van de PA H. Bouman te Amsterdam., 1975; 62; 1 omslag
        - Onderzoek naar frauduleuze handelingen van de administrateur bij de PA te Roermond., 1976-1979; 63; 1 pak
          Toelichting: Vertrouwelijke dossiers.
          Openbaarheid beperkt tot 1 januari 2025
        - Totstandkoming beschikking, d.d. 11 april 1979, kenmerk DI/SC/BO/1-66949 waarbij de bijzondere opleidingsschool voor onderwijzers te Zeist wordt aangewezen als bevoegd de akte van bekwaamheid als volledig bevoegd onderwijzer uit te reiken., 1978-1979; 64; 1 omslag
        - Het verlenen van toestemming aan de PA te Alkmaar tot het vormen van één vierde klas havo in verband met de bijzondere omstandigheden van de havo-afdeling., 1979; 65; 1 omslag
        - Beschikking, d.d. 4 mei 1979, kenmerk DI/SC/B-4-72776, waarbij aan het bestuur van de PA te Amsterdam, ten behoeve van de uitvoering van het ontwikkelingsexperiment 'Praktische Vorming' goedkeuring wordt verleend tot afwijking van het gestelde in het Besluit Opleiding Onderwijzers., 1979-1981; 66; 1 omslag
          Grondslag: Artikel 25, WVO.
        - Beschikkingen waarbij aan besturen van PA's ten behoeve van de uitvoering van het ontwikkelingsexperiment 'Toetsing en Diplomering' goedkeuring wordt verleend tot afwijking van het gestelde in het Besluit Opleiding Onderwijzers., 1979-1981; 67-68; 2 omslagen
          Grondslag: Artikel 25 en 29, 7e lid, WVO.
          - PA 'Comenius' te Zwolle, beschikking d.d. 4 mei 1979, kenmerk DI/SC/B-4-72779, 1979, 67
          - PA 'Magister Vocat' te Amsterdam, beschikking d.d. 11 december, kenmerk DI/SC/BO-4-111.161, 1980 - 1981, 68
        - Voorstellen voor de teksten ten behoeve van de opening, jubilea, en dergelijke van diverse PA's en PABO's., 1980-1987; 69-74; 6 omslagen
          - Amsterdam, toespraak van de staatssecretaris drs. W.J. Deetman ter gelegenheid van het 75-jarig bestaan van de Hervormde PA, 1981, 69
          - Den Bosch, speech ter gelegenheid van de opening van een nieuw gebouw, 1980, 70
          - Maastricht, speech ter gelegenheid van het 100-jarig bestaan van de RPA, 1980, 71
          - Middelburg, speech ter gelegenheid van de opening van de RPA en ROK, 1980, 72
          - Rotterdam, toespraak van drs. W.J. Deetman ter gelegenheid van het heien van de eerste paal van een nieuwe gemeentelijke PABO, 1982, 73
          - Zwolle, toespraak ter gelegenheid van de opening van de nieuwe huisvesting van de Katholieke PABO, 1987, 74
      - Invoering van de opleidingsscholen voor leraren basisonderwijs, 1.2.2.4.6
        Toelichting: De inv.nrs 75-100 zijn ontstaan in het kader van de voorbereiding van de integratie van de PA en de KLOS.
        - Algemene dossiers inzake de voorbereiding van de integratie PA/KLOS., 1972-1982; 75; 1 pak
        - Commissie onderwijsassistenten., 1975; 76; 1 omslag
        - Uitwerking van het kostenaspect bij de invoering van de nieuwe wet op het basisonderwijs., 1975-1976; 77; 1 omslag
        - Commentaren op het rapport van de werkgroep belast met het ontwerpen van een opleiding tot onderwijsgevende in het basisonderwijs voor 4- tot 12-jarigen (Rapport Lochem III)., 1975-1977; 78; 1 omslag
        - Voorbereidingscommissie integratie PA/KLOS., 1976; 79; 1 omslag
          Grondslag: Instellingsbeschikking, d.d. 23 januari 1976, kenmerk OPD-21209.
        - Commissie Opleiding Speciaal Onderwijs (COSO)., 1976-1980; 80; 1 pak
        - Voorbereiding en uitvoering van ontwikkelingsexperimenten integratie PA/KLOS., 1976-1980; 81; 1 pak
        - Spreidingscommissie Opleidingen Basisonderwijs., 1976-1981; 82; 1 pak
          Grondslag: Instellingsbeschikking d.d. 7 december 1977, kenmerk DI/SC-A-51131.
        - Coördinatiecommissie Opleidingen Basisonderwijs (COOP)., 1976-1982; 83; 1 pak
          Grondslag: Instellingsbeschikking, d.d. 7 december 1977, kenmerk DI/SC-A-51132, gewijzigd bij beschikking d.d. 27 maart 1980, kenmerk DI/SC/B/4-83422.
        - Innovatiecommissie Opleidingen Basisonderwijs (ICO)., 1977-1981; 84-86; 3 pakken
          1. Grondslag: Instellingsbeschikking d.d. 7 december 1977, kenmerk DI/SC-A-51133.
          2. Toelichting: Taak: Advisering aan de minister over het te voeren beleid inzake de voorbereiding op en vormgeving van de te ontwikkelen geïntegreerde opleiding tot onderwijsgevende in het toekomstig basisonderwijs.
          - Algemeen, 1977 - 1979, 84
          - Beleidsnotities, 1978 - 1979, 85
          - Commentaren op het ICO-advies, 1979 - 1981, 86
        - Departementale Innovatie Projectgroep Opleidingen Basisonderwijs (DIP/O)., 1977-1983; 87-88; 2 pakken
          Grondslag: Instellingsbeschikking d.d. 14 november 1977, kenmerk DGDI-1045, gewijzigd bij beschikking d.d. 12 mei 1982, kenmerk DI/SC/A-114.363.
          - 1977 - 1979, 87
          - 1980 - 1983, 88
        - Werkgroep CCOO/Integratie PA/OK (CIPO)., 1978-1980; 89; 1 omslag
        - Begeleiding van de bij het ontwikkelingsexperiment Toetsing en Diplomering betrokken PA's door de Begeleidingscommissie Toetsing en Diplomering., 1978-1983; 90; 1 omslag
          1. Grondslag: Instellingsbeschikking d.d. 24 oktober 1979, kenmerk DI/SC/B-4-75824.
          2. Toelichting: Doel van het experiment is het ontwikkelen en beproeven van een gefaseerde opleiding, waarbij de student zijn eigen studietempo kan bepalen en waarbij hij opeenvolgende studiefasen reeds gedurende de opleiding absolverend kan afsluiten.
        - Eindtermencommissie PABO., 1979-1984; 91-95; 5 pakken
          1. Grondslag: Instellingsbeschiking 30 mei 1980, kenmerk DI/SC/B-476072.
          2. Toelichting: Onder 'eindtermen' wordt verstaan een omschrijving van de kwaliteiten die de student van de PABO bij het afsluiten van de opleiding tenminste dient te hebben verworven.
          3. Nrs. 91-94 zijn niet verder op datum te splitsen
          - 1979 - 1980, okt., 91
          - 1980, okt. - 1981, apr., 92
          - 1981, apr. - sep., 93
          - 1981, sep. - 1982, 94
          - 1983 - 1984, 95
        - Werkgroep instelling ARBO (Advies Raad Basisonderwijs en Opleidingen)., 1980; 96; 1 omslag
        - Instelling en adviezen van de Adviesraad voor het basisonderwijs, het speciaal onderwijs en de opleidingen en nascholing voor onderwijsgevenden in het basisonderwijs en het speciaal onderwijs (ARBO), en de totstandkoming van een concept-beleidsnotitie bij het ARBO-advies 'Tussen droom en werkelijkheid', met betrekking tot eindtermen voor de PABO., 1980-1985; 97; 1 pak
          Grondslag: Instellingsbeschikking d.d. 20 maart 1981, kenmerk DI/SC/A 97711.
        - Bijdragen aan het technisch overleg van de werkgroep Rechtspositie Integratie Pedagogische Academies en Opleiding Kleuterleidsters (RIPO)., 1982-1984; 98; 1 omslag
        - Procedure met betrekking tot het ondersteuningsplan Invoering PABO voor de periode 1 augustus 1986 tot 1 augustus 1988., 99; 1 omslag
        - Overleg tussen het ministerie (DI/SC en DI/VG) en de Stichting voor de Leerplanontwikkeling (SLO) over de ondersteuning bij de invoering van de PABO., 1986-1987; 100; 1 omslag
      - Afbouw HAVO-toppen, 1.2.2.4.7
        - Opheffing en overdracht HAVO-toppen., 1974-1988; 101-112; 2 pakken en 10 omslagen